臺灣新北地方法院刑事判決
111年度交簡上字第23號
公  訴  人  臺灣新北地方檢察署檢察官
被      告  林沐洋


上列被告因過失傷害案件，不服本院110年度交簡字第1416號中
華民國111年1月6日所為第一審簡易判決（聲請簡易判決處刑案
號：110年度偵字第24174號），本院管轄之第二審合議庭判決如
下：
    主  文
原判決撤銷。
林沐洋犯過失傷害罪，處有期徒刑肆月，如易科罰金，以新臺幣
壹仟元折算壹日。 
    事  實
一、林沐洋於民國109年10月23日9時27分許，駕駛車牌號碼000-
    00號營業小貨車，沿國道一號新北市泰山區北向33公里900
    公尺處輔助外側車道時，本應注意車前狀況及與前車間保持
    隨時可以煞停之距離，並隨時採取必要之安全措施，而依當
    時天候晴、日間自然光線、視距良好、國區道路柏油路面乾
    燥、無缺陷且無障礙物等情狀，並無不能注意之情事，竟疏
    未注意，致從後追撞同一車道前方、由王士綸（所涉過失傷
    害罪嫌另為不起訴處分確定）駕駛之車牌號碼000-0000號營
    業小客車（王士綸未提告訴），復將王士綸之車輛，再推撞
    至其前方、由王淑芬駕駛之車牌號碼000-0000號自用小客車
    ，使王淑芬受有骨盆挫傷、下顎挫傷、頸部挫傷及扭傷、左
    側門牙斷裂、兩側頸神經根、左側胸椎第一節神經根病變、
    頸椎外傷併第四五節、五六節椎間盤突出伴有神經根病變、
    頸椎第五六節脊椎滑脫、前額挫傷及0.5公分表淺撕裂傷、
    臉部鈍傷等傷害。又林沐洋於駕車肇事後，尚未經有偵查權
    限之公務員發覺前，主動向據報前往處理之員警表明為肇事
    人，自首而接受裁判。
二、案經王淑芬訴由內政部警政署國道公路警察局第一公路警察
    大隊報告移送臺灣新北地方檢察署檢察官偵查後聲請簡易判
    決處刑。　
    理  由
 壹、程序部分：   
　　本判決下列所引用被告以外之人於審判外之陳述，檢察官及
    被告於本院中同意作為證據，有證據能力（見簡上卷第75頁
    、第122頁），復於本院言詞辯論終結前均未聲明異議（見
    簡上卷第121至129頁），本院審酌上開證據資料製作時之情
    況，尚無違法不當及證明力明顯過低之瑕疵，認以之作為證
    據應屬適當，而認前揭證據資料有證據能力；而非供述證據
    部分，本院亦查無有何公務員違反法定程序取得之情形，且
    各該證據均經本院於審判期日依法進行證據之調查、辯論，
    被告於訴訟上之防禦權，已受保障，故該等證據資料均有證
    據能力。
貳、實體部分：
一、上揭犯罪事實，業據被告於本院中坦承不諱（見簡上卷第74
    頁、第126頁），核與證人即告訴人王淑芬、證人王士綸於
    警詢、偵查中之證述（見偵字卷第35-37頁、第25至29頁、
    第111至113頁、第115頁）相符，並有告訴人之長庚醫療財
    團法人林口長庚紀念醫院109年10月23日診斷證明書、長庚
    醫療財團法人林口長庚紀念醫院109年11月3日診斷證明書、
    國道公路警察局第一公路警察大隊道路交通事故初步分析研
    判表、道路交通事故現場圖、道路交通事故調查報告表㈠、㈡
    、國道公路警察局道路交通事故談話記錄表、（車號：000-
    0000、駕駛人：王士綸）行車記錄器影像截圖、國道監視器
    影像截圖在卷（見偵字卷第43頁、第47頁、第49至53頁、第
    58至61頁、第65至69頁、第71至75頁）可佐，告訴人因本案
    事故受有前揭傷害，被告之過失行為與告訴人受傷之結果間
    ，具有因果關係，是被告之自白與事實相符，應堪採信。本
    案事證明確，被告過失傷害犯行，洵堪認定，應依法論科。
    　　
三、論罪科刑及撤銷改判理由：
 ㈠ 核被告所為，係犯刑法第284條第1項前段之過失傷害罪。被
    告於肇事後，在具偵查犯罪職權之機關或公務員尚不知何人
    為肇事者前，於處理員警前往現場處理時，當場承認為肇事
    者，自首接受裁判之事實，有道路交通事故肇事人自首情形
    紀錄表附卷可稽（見偵字卷第54頁），爰依刑法第62條前段
    之規定減輕其刑。原審以被告罪證明確，對其論罪科刑，固
    非無見。然查，告訴人因被告撞擊證人王士綸駕駛之車輛，
    再追撞告訴人駕駛車輛，告訴人於本案事故當日（109年10
    月23日）前往長庚醫院急診，經診斷有骨盆挫傷、下顎挫傷
    、頸部挫傷、前額挫傷及0.5公分表淺撕裂傷之傷害，有長
    庚醫院診斷證明書在卷（見偵字卷第43頁）可佐，其於同年
    11月3日再度前往長庚醫院經診斷有臉部鈍傷之傷害，有長
    庚醫院診斷證明書在卷（見偵字卷第47頁）可佐，而告訴人
    嗣於110年1月18日前往慈濟醫院看診時，就頸椎所受傷害，
    另診斷有兩側頸神經根病變之傷勢，其後於長庚醫院、天主
    教輔仁大學附設醫院進行追蹤，分別診斷出有頸椎外傷併第
    四五節、五六節椎間盤突出伴有神經根病變、頸椎第五六節
    脊椎滑脫之傷勢，有台北慈濟醫院110年1月18日診斷證明書
    、長庚醫院110年9月10日、9月24日、111年7月1日（外傷重
    症中心、腦神經外科）診斷證明書、輔大醫院110年9月6日
    、111年6月20日之診斷證明書在卷（見簡上卷第93至97頁、
    第101頁、第107至117頁）可佐，足見被告撞擊證人王士綸
    ，再追撞告訴人駕駛車輛，亦導致告訴人受有上揭傷勢無疑
    ，檢察官聲請簡易判決處刑書雖未敘及告訴人受有此部分傷
    勢，然告訴人所受此部分傷勢既係被告同一過失傷害行為所
    造成，此即為檢察官聲請簡易判決處刑之效力所及，原審未
    審酌及此，而僅認定被告行為導致告訴人受「骨盆挫傷、下
    顎挫傷、頸部挫傷及扭傷、前額挫傷及0.5公分表淺撕裂傷
    、臉部鈍傷」，容有未洽；原審既漏未考量被告行為導致告
    訴人受「左側門牙斷裂」「兩側頸神經根、左側胸椎第一節
    神經根病變」、「頸椎外傷併第四五節、五六節椎間盤突出
    伴有神經根病變」、「頸椎第五六節脊椎滑脫」之傷勢，檢
    察官上訴書敘及原審量刑過輕，即屬有理由，自應由本院撤
    銷改判。
 ㈡ 爰以行為人責任為基礎，審酌被告未能確實遵守交通規則，
    未注意車前狀況、撞擊證人王士綸駕駛車輛後，追撞告訴人
    駕駛車輛，致告訴人受有如上之損害，所為誠不足取，惟兼
    衡其素行、迄今未與告訴人達成和解，賠償告訴人所受損失
    ，告訴人於本院中稱：自車禍發生迄今1年9個月，伊持續就
    醫且須每天服藥，被告未出庭調解，最後跟調解委員表示沒
    有調解意願，僅由保險公司理賠，希望法院從重量刑等語（
    見簡上卷第127、127頁），並參以被告自陳國中畢業之智識
    程度、現為五金行中盤商之員工，月收入約新臺幣3萬元，
    須扶養爺爺奶奶之家庭經濟狀況（見簡上卷第77頁），暨犯
    後態度等一切情狀，量處如主文所示之刑，並諭知如易科罰
    金之折算標準。
據上論斷，依刑事訴訟法第455條之1第1項、第3項、第369條第1
項前段、第364條、第299條第1項前段 ，判決如主文。
本案經檢察官黃冠傑偵查後聲請簡易判決處刑，檢察官詹啟章到
庭執行職務。
中　　華　　民　　國　　111 　年　　9 　　月　 　6　　日
                  刑事第十九庭  審判長法　官  許博然
 
                                      法  官  王國耀

                                      法  官  洪韻婷
上列正本證明與原本無異。
不得上訴。
                                      書記官  張家瑀
中　　華　　民　　國　　111 　年　　9 　　月　　12　　日
附錄本案論罪科刑法條全文：
中華民國刑法第284條
因過失傷害人者，處1年以下有期徒刑、拘役或10萬元以下罰金
；致重傷者，處3年以下有期徒刑、拘役或30萬元以下罰金。